臺灣士林地方法院刑事判決　　　　　　　 94年度易字第258號
公　訴　人　臺灣士林地方法院檢察署檢察官
被　　　告　甲○○
指定辯護人　本院公設辯護人林龍輝
上列被告因違反著作權法案件，經檢察官提起公訴（93年度偵字
第10245 號），經被告為有罪之陳述，本院合議庭裁定改由受命
法官獨任依簡式審判程序審理，並判決如下：
    主  文
甲○○連續意圖銷售而擅自以重製之方法侵害他人之著作財產權
，處有期徒刑拾月。
扣案如附表1 、2 備註欄所示之書籍及影印本重製物均沒收。
    事  實
一、甲○○前於民國92年12月間因偽造文書案件，經臺灣士林地
    方法院92年度訴字第398 號判處有期徒刑4 月，如易科罰金
    以300 元折算1 日，緩刑3 年確定，緩刑期內，猶不知悔改
    ，明知未經著作權人之同意，不得擅自以重製之方法侵害他
    人之語文著作權，竟意圖銷售並基於概括之犯意，自93年1
    月起至同年10月15日止，在臺北縣淡水鎮○○路182 巷3 弄
    12號其所經營之「文苑快速影印中心」，未經如附表1 、2
    所示之著作財產權人同意，以每頁新臺幣（下同）1 元之價
    格影印如附表1 、2 所示之書籍並出售予不特定之人，以此
    方式連續多次侵害附表1 、2 著作財產權人之語文著作財產
    權。嗣於93年10月15日下午5 時50分許為警持搜索票在前開
    影印店扣得甲○○供重製他人著作犯罪所用如附表1 備註欄
    所示之書籍及其犯罪所得之影印重製物，並於同日下午9 時
    許經甲○○同意，在位於同路182 巷5 弄14號地下室之倉庫
    ，扣得其重製他人著作犯罪所得如附表2 備註欄所示之影印
    重製物。
二、案經如附表1 、2 所示之著作權人訴由臺北縣政府警察局淡
    水分局報告臺灣士林地方法院檢察署檢察官偵查起訴，經被
    告為有罪之陳述，本院合議庭裁定改由受命法官獨任依簡式
    審判程序審理。
    理  由
一、上開事實，業據被告甲○○供承不諱，並經告訴代理人郭佩
    宜律師、徐志明律師等指訴綦詳，而告訴人享有如附表1 、
    2 所示著作物之著作財產權，並據其提出附表1 、2 所示書
    籍之版權頁影本在卷為憑（見本院審理卷第46頁至第141 頁
    、第147 頁至第170 頁、第179 頁至第196 頁、第201 頁至
    第211 頁、第234 頁至第238 頁、第242 頁至第245 頁，其
    上分別記載各該書籍之出版者為告訴人，依著作權法第13條
    第1 項「在著作之原件或其已發行之重製物上，或將著作公
    開發表時，以通常之方法表示著作人之本名或眾所周知之別
    名者，推定為該著作之著作人。」同條第2 項「前項規定，
    於著作發行日期、地點及著作財產權人之推定，準用之。」
    之規定，推定上開已發行之重製物上記載之著作財產權人即
    為告訴人），此外，復有現場及重製本照片7 張、搜索扣押
    筆錄、扣押物品目錄及附件各2 份在卷可稽，事證明確，被
    告犯行堪以認定。
二、核被告所為，係犯著作權法第91條第2 項意圖銷售擅自以重
    製之方法侵害他人之著作財產權之罪。被告影印他人享有著
    作財產權之書籍，其意在銷售該影印本重製物，檢察官於起
    訴書上未論於此，認應依同法第91條第1 項擅自以重製之方
    法侵害他人著作財產權之罪，雖有未洽，惟蒞庭之檢察官實
    行公訴時已補正被告之意圖，並已更正此部分論罪科刑之法
    條，認應依著作權法第91條第2 項論罪，基於檢察一體之原
    則，本院應就更正後之論罪科刑法條予以審究，自無庸變更
    起訴法條，先予敘明。又被告先後多次犯行，時間緊接，所
    犯罪名犯罪構成要件相同，顯係基於概括犯意為之，應依連
    續犯之規定論以1 罪，並加重其刑。爰審酌被告前於92年間
    冒用其兄張洲銓所經營之「翰學影印打字社」名義影印他人
    享有著作財產權之書籍，經本院以92年度訴字第398 號刑事
    案件審理，因被告當時與告訴人就違反著作權法部分達成和
    解，經告訴人撤回告訴，本院乃於92年12月30日就偽造文書
    部份判處有期徒刑4 月，緩刑3 年確定，違反著作權法部分
    則不另為不受理之諭知，此有卷附上開刑事判決影本、台灣
    高等法院被告全國前案紀錄表各1 紙在卷可稽，甫經判決確
    定，猶在緩刑期內，被告復開設影印中心，圖謀私利，罔顧
    他人創作智慧財產之心力，擅自以影印方式重製如附表1、2
    所示之著作出售予不特定大眾，數量龐大，侵害告訴人著作
    財產權甚鉅，原應重懲，惟念其於犯後坦承犯行，尚有悔悟
    之意等一切情狀，量處如主文之刑，以示警惕。扣案之附表
    1 、2 備註欄所示之書籍及影印重製物，係被告所有供犯罪
    所用及犯罪所得之物，業經其供承在卷，爰依著作權法第98
    條之規定宣告沒收。
三、至扣案如附表2 備註欄所示之影印本重製物，雖係將書籍全
    本予以影印而包含版權頁部分，同時顯現告訴人出版之名義
    ，惟被告係以影印中心之名義對外營業，所銷售之影印重製
    物，並未採用與原著作物相同之封面及封底，有現場扣押物
    照片7 張附卷可憑，紙質與原本有所差異，一望即知為影印
    本，且影印本價格與書籍亦有相當價差，此為買受該影印本
    者所明知，顯然被告無意就該版權頁所顯示之版權有所主張
    ，其之所以影印版權頁，無非影印上開著作物時，未為任何
    刪減所致，查無任何偽造或行使偽造準文書之犯意，附此敘
    明。
據上論斷，應依刑事訴訟法第273 條之1 第1 項、第299 條第1
項前段，著作權法第91條第2 項、第98條，刑法第11條前段、第
56條，判決如主文。
本案經檢察官王以文到庭執行職務。
中　　華　　民　　國　　94　　年　　10　　月　　25　　日
　　　　　　　　　刑事第7庭  法　官  楊得君
以上正本證明與原本無異。
如不服本判決，應於判決送達後10日內，向本院提出上訴狀。
　　　　　　　　　　　　　　 書記官  曾韻蒔
中　　華　　民　　國　　94　　年　　10　　月　　25　　日
附錄論罪科刑法條全文
著作權法第91條
擅自以重製之方法侵害他人之著作財產權者，處3年以下有期徒
刑、拘役，或科或併科新臺幣75萬元以下罰金。
意圖銷售或出租而擅自以重製之方法侵害他人之著作財產權者，
處6月以上5年以下有期徒刑，得併科新臺幣20萬元以上200萬元
以下罰金。
以重製於光碟之方法犯前項之罪者，處6月以上5年以下有期徒刑
，得併科新臺幣50萬元以上500萬元以下罰金。
著作僅供個人參考或合理使用者，不構成著作權侵害。
約翰威立股份有限公司
